最高法院刑事判決　　　　　　　　　 111年度台上字第3013號
上　訴　人　江○○（即A1，人別資料詳卷）
上列上訴人因家暴妨害性自主案件，不服臺灣高等法院中華民國
111年3月29日第二審判決（110年度侵上訴字第229號，起訴案號
：臺灣桃園地方檢察署108 年度偵字第1420號），提起上訴，本
院判決如下：
    主  文
上訴駁回。
    理  由
壹、成年人故意對兒童犯乘機性交未遂罪部分 
一、按刑事訴訟法第377 條規定，上訴於第三審法院，非以判決
    違背法令為理由，不得為之。是提起第三審上訴，應以原判
    決違背法令為理由，係屬法定要件。如果上訴理由書狀並未
    依據卷內訴訟資料，具體指摘原判決不適用何種法則或如何
    適用不當，或所指摘原判決違法情事，顯與法律規定得為第
    三審上訴理由之違法情形，不相適合時，均應認其上訴為不
    合法律上之程式，予以駁回。
二、本件原判決認定上訴人江○○（即A1，人別資料詳卷）有其
    事實欄一、(二)所載之妨害性自主犯行，因而撤銷第一審所
    為之科刑判決，改判論處上訴人犯成年人故意對兒童犯乘機
    性交未遂罪刑。已詳敘調查、取捨證據之結果及得心證之理
    由。
三、按刑法第27條第1 項前段規定所謂「因己意中止」，需出於
    行為人自願之意思，而非受外界足以形成障礙之事由或行為
    人誤以為存在之外界障礙事由之影響，始足當之。亦即以「
    因己意」中止，或「非因己意」中止，作為判斷中止未遂、
    障礙未遂區別之標準。原判決已說明：上訴人著手於本件乘
    機性交犯行，已嘗試將其生殖器插入甲女（民國95年11月生
    ，姓名資料詳卷）下體，業據上訴人於第一審供承在卷，而
    由上訴人透過手機通訊軟體Messenger 與甲女聯繫時，自稱
    「那天可借（惜）插不近（進）去」、「可借（惜）太小了
    」、「想插妳但插不近（進）去」、「你洞小插不近（進）
    去」等語，可見上訴人係因甲女年幼、陰道尚未發育完全之
    障礙，始未遂其乘機性交犯行，並非出於其自願而放棄中止
    犯罪甚明，自與「中止未遂」之要件不符，因認上訴人並非
    出於己意中止犯罪等旨。所為本件屬障礙未遂之論斷，經核
    於法並無不合。
四、上訴意旨置原判決之論敘於不顧，仍謂：在案發當時，甲女
    於熟睡之中，上訴人倘若改以手指等外物插入，極有可能實
    現既遂犯行，卻出於己意而自願放棄繼續其犯行，自屬中止
    未遂，原審論以乘機性交罪之障礙未遂犯，認事用法有判決
    適用法則不當之違誤等語。經核係就原判決已說明事項及屬
    原審採證認事職權之適法行使，持憑己見，重為爭執，與法
    律規定得為第三審上訴理由之違法情形，不相適合。其此部
    分上訴不合法律上之程式，應予駁回。
貳、成年人故意對兒童犯乘機猥褻罪部分
一、第三審上訴書狀，應敘述上訴之理由，其未敘述者，得於提
    起上訴後20日內補提理由書於原審法院，已逾上述期間，而
    於第三審法院未判決前仍未提出上訴理由書狀者，第三審法
    院應以判決駁回之，刑事訴訟法第382 條第1項、第395條後
    段規定甚明。
二、上訴人不服原判決，於111年4月21日聲明上訴，關於成年人
    故意對兒童犯乘機猥褻罪部分，並未敘述理由（記載理由補
    陳），迄今逾期已久，於本院未判決前仍未提出，依上開規
    定，其此部分上訴自非合法，亦予駁回。
據上論結，應依刑事訴訟法第395條，判決如主文。
中    華    民    國   111    年    7     月    13    日
                  刑事第九庭審判長法  官  蔡  彩  貞  
                                  法  官  鄧  振  球  
                                  法  官  周  盈  文  
                                  法  官  蔡  廣  昇  
                                  法  官  梁  宏  哲  
本件正本證明與原本無異
                                  書記官
中    華    民    國   111    年    7     月    20    日